【裁判字號】    90,上訴,832
【裁判日期】    900419
【裁判案由】    違反槍砲彈藥刀械管制條例
【裁判全文】
臺灣高等法院刑事判決                              九十年度上訴字第八三二號
    上  訴  人
    即  被  告  丙○○
          （原名黃德日）
右上訴人因違反槍砲彈藥刀械管制條例案件，不服臺灣板橋地方法院八十九年度訴字
第一九七八號，中華民國八十九年十二月二十六日第一審判決（起訴案號：臺灣板橋
地方法院檢察署八十九年度偵字第一八七四０號）提起上訴，本院判決如左：
    主  文
原判決關於未經許可，持有改造手槍及所定執行刑部分均撤銷。
丙○○未經許可，持有可發射子彈具有殺傷力之改造玩具手槍，處有期徒刑壹年貳月
，併科罰金新臺幣伍萬元，罰金如易服勞役，以銀元佰元即新臺幣玖佰元折算壹日
；扣案如附表編號一至六所示之物，均沒收。
其他上訴（出借子彈）駁回。
上訴駁回部分所處之刑（有期徒刑八月併科罰金新台幣肆萬元，附表編號六所示之物
沒收）與撤銷改判部分所處之刑，應執行有期徒刑壹年陸月，併科罰金新臺幣捌萬元
，罰金如易服勞役，以銀元佰元即新臺幣玖佰元折算壹日。扣案如附表編號一至六
所示之物，均沒收。
    事  實
一、丙○○（原名黃德日）係甲○○（另案）之姐夫。丙○○曾於民國八十七年間因
    違反槍砲彈藥刀械管制條例案件，經台灣高雄地方法院於八十九年五月十八日以
    八十八年度訴字第三三八號判處有期徒刑二年，上訴後，經台灣高等法院高雄分
    院於同年八月三十日以八十九年度上訴字第八七九號判決撤銷原判決，改判有期
    徒刑一年六月，現上訴最高法院中，尚未判決確定（不構成累犯）。於該案審理
    中，猶不知悔改、警惕，復另行起意，於八十九年五月間某日，在台中市○○○○道附近，向某真實姓名年籍不詳之溫姓男子，以每支改造手槍新台幣（下同）
    五千九百元之代價，購得具殺傷力之ＰＰＫ德制八厘米改造玩具手槍（起訴書略
    載為ＰＰＫ德制八厘米手槍）一支（含彈匣一個，槍枝管制編號：000000
    0000號，即附表編號一），及不具殺傷力貝瑞塔改造玩具手槍一支〔槍枝管
    制編號為：0000000000號〕不具殺傷力之ＳＩＧＳＡＵＥＲ九０改造
    玩具手槍一支〔含彈匣，槍枝管制編號為：0000000000號〕，以每發
    八百元之代價購得具有殺傷力之制式口徑九ＭＭ子彈六顆（即附表編號二、六）
    、制式口徑零點三八吋半自動手槍子彈一顆（彈底標記為Ｇ‧Ｆ‧Ｌ‧３８０Ａ
    ＵＴＯ，即附表編號三）及由制式口徑九ＭＭ子彈將彈殼截短而成（彈殼約與零
    點三八吋子彈殼同長）之子彈一顆（即附表編號四，起訴書漏載，彈底標記為Ａ
    Ｐ９ｍｍＬＵＧＥＲ），以每顆四百元之代價購得由玩具子彈改造而成具殺傷力
    子彈十三顆（其中三顆鑑驗時試射耗去，即附表編號五）及不具殺傷力之子彈一
    顆（該顆子彈經試射無法擊發，見附表編號五），未經許可而持有上開具有殺傷
    力之改造玩具手槍及子彈，並藏置於台北縣三重市○○○路六十四巷十號四樓住
    處頂樓。同年八月十二日八時許，某真實姓名年籍不詳綽號「阿寬」之男子以電
    話向甲○○（上訴人係甲○○之姊夫）借用手槍、子彈，經甲○○向丙○○調借
    後，丙○○竟另行起意，於同日上午八、九時許，在其上址住處，將其所有前揭
    子彈中之制式口徑九ＭＭ子彈二顆（附表編號六）、及不具殺傷力之ＳＩＧＳＡ
    ＵＥＲ九０改造玩具手槍一支〔槍枝管制編號為：0000000000號〕出
    借予甲○○（甲○○所涉違反槍砲彈藥刀械管制條例部分，由檢察官另行起訴）
    ，嗣甲○○於同日九時三十五分許，在台北縣三重市○○○路、重新路口為警查
    獲，並扣得其甫借得之制式口徑九ＭＭ子彈二顆及不具殺傷力ＳＩＧＳＡＵＥＲ
    九０改造玩具手槍一支〔含彈匣，槍枝管制編號為：0000000000號〕
    ，警方並依甲○○所供，於同日九時五十分許，至台北縣三重市○○○路六十四
    巷十號三樓丙○○住處追查，丙○○於得知警察來意後除立即自白其未經許可而
    持有出借予甲○○之上述槍、彈外，另於警方尚不知情之情況下主動供出其另未
    經許可，持有如附表編號一之改造玩具手槍及如附表編號二至五之制式及改造玩
    具子彈，並帶同警方至其住處四樓頂樓陽台水塔邊，起出上開具殺傷力之ＰＰＫ
    德制八厘米改造玩具手槍一支（含彈匣一個，槍枝管制編號：00000000
    00號，如附表編號一），及不具殺傷力貝瑞塔改造玩具手槍一支〔槍枝管制編
    號為：0000000000號〕、制式口徑九ＭＭ子彈四顆（附表編號二）、
    制式口徑零點三八吋半自動手槍子彈一顆（彈底標記為Ｇ‧Ｆ‧Ｌ‧３８０ＡＵ
    ＴＯ，附表編號三）、由制式口徑九ＭＭ子彈將彈殼截短而成（彈殼約與零點三
    八吋子彈殼同長）之子彈一顆（起訴書漏載，彈底標記為ＡＰ９ｍｍＬＵＧＥＲ
  ，扣押物品清單上記載為制式九○子彈，附表編號四）、玩具子彈改造而成具殺
    傷力子彈十三顆（如附表編號五，另三顆已試射而滅失）及由玩具子彈改造而成
    不具殺傷力之子彈一顆，並由檢察官將上述手槍及子彈均予以扣案。
二、案經台北縣警察局海山分局報請台灣板橋地方法院檢察署檢察官偵查起訴。
    理  由
一、訊據上訴人即被告坦承未經許可，持有前開扣案如附表之具有殺傷力之改造手槍
    、制式及改造子彈與未扣案而已試射耗去之子彈三顆，並有附表所示之手槍、子
    彈扣案可稽。本件扣案之改造手槍及制式、改造子彈經送內政部警政署刑事警察
    局鑑定結果：扣案該改造手槍一支（〔即附表編號一〕，含彈匣，槍枝管制編號
    ：0000000000號），係由仿ＷＡＬＴＨＥＲ廠半自動手槍製造之金屬
    玩具手槍更換土造金屬槍管改造而成，機械性能良好，可擊發適用子彈，認具殺
    傷力；制式口徑九ＭＭ子彈六顆（即附表編號二、六）、制式口徑零點三八吋半
    自動手槍子彈一顆（〔即附表編號三〕彈底標記為Ｇ‧Ｆ‧Ｌ‧３８０ＡＵＴＯ
    ）及由制式口徑九ＭＭ子彈（彈底標記為ＡＰ９ｍｍＬＵＧＥＲ）將彈殼截短而
    成（彈殼約與零點三八吋子彈殼同長）之子彈一顆（即附表編號四），認均具殺
    傷力；由玩具子彈改造之子彈十三顆（即附表編號五），經試射其中三顆，可擊
    發，亦認均具殺傷力。另扣案仿貝瑞塔改造玩具手槍一支〔槍枝管制編號為：0
    000000000號〕，撞針彈簧裝置不當簧力不足，認無法擊發適用子彈，
    依現狀，認不具殺傷力；扣案仿ＳＩＧＳＡＵＥＲ九０改造玩具手槍一支〔槍枝
    管制編號為：0000000000號〕，其不具槍機，依現狀，認不具殺傷力
    ；另一顆改造玩具子彈，無法擊發，認不具殺傷力等情，此有該局八十九年八月
    十二日刑鑑字第一一四三五八號鑑驗通知書影本附在偵查卷可憑。
二、上訴人雖否認有出借如附表編號六之制式九○子彈二顆及不具殺傷力ＳＩＧＳＡ
    ＵＥＲ九０改造玩具手槍一支〔槍枝管制編號為：0000000000號〕予
    甲○○，辯稱：當天伊在家裏看電視，甲○○沒有跟伊說就在伊客廳將該子彈及
    不具殺傷力之手槍拿走了，系爭子彈非伊所出借云云。惟查：(一)甲○○於右揭時
    地為警查獲時所持有之制式九○子彈二顆，係上訴人所有，為上訴人所不否認，
    並經甲○○證稱屬實。(二)上訴人於警訊時供承：「（問：你小舅子甲○○持你所
    有之制式九○手槍：：及制式九○手槍子彈二發做何事？）他向我說他朋友有事
    ，要向我借出去給他朋友。」等語（見八十九年度偵字第一五四三一號卷第八頁
    ），其於檢察官偵查中也供稱：「【問：東西（指槍、彈）是你交給他（指甲○○）的？】是他向我借的：：」等語（同上卷第十七頁）。」、「【（問：借他
    （指甲○○）之槍彈均你所有？】均我所有。」（同上卷第二十四頁）；而甲○○於警訊時亦供稱：「因阿寬向我借槍支，所以我找姐夫（指丙○○）借槍支，
    我姐夫丙○○就從三重市○○○路六十四巷十號三樓家中拿給我的。」等語（同
    上卷第六頁背面），並於檢察官偵查時也供稱：「（問：警方扣案手槍子彈在何
    處取出，誰的？）我身上找到的，是丙○○的。因我朋友阿寬在外與幫派有糾紛
    ，要我調槍枝給他，我向我姐夫丙○○調的。」等語（同上卷第十六、十七頁）
    。(三)證人即當場查獲甲○○及上訴人槍、彈之台北縣警察局海山分局刑警乙○○
    於本院也證稱前開事實屬實，並稱上訴人被查獲時坦承甲○○持有之該槍、子彈
    係上訴人所借給（本院卷三四頁）。綜上觀之，上訴人已於警、偵訊中坦承出借
    上開子彈及不具殺傷力之改造玩具手槍一支予甲○○等情，且與甲○○之警、偵
    訊中之證詞互核相符，自足以採信。上訴人於嗣後審理中否認有將系爭子彈借予
    甲○○，係卸責之詞；證人甲○○於本院亦改證稱是伊自行拿取該子彈，上訴人
    未將該子彈拿取借給伊云云，係迴護之詞，均不足採信。又參以子彈既係違禁物
    ，未經許可持有係違法行為，因之非法持有者必定妥為藏置，不使他人得以輕易
    發現，則若非上訴人將子彈二顆交予甲○○或同意甲○○自行取走，甲○○何以
    得知上訴人將子彈置於何處，而能自行取走。是上訴人所辯，顯係卸責之詞，不
    足採信。事證明確，上訴人之犯行，足以認定。
三、核上訴人所為，係犯槍砲彈藥刀械管制條例第十一條第四項未經許可持有可發射
    子彈具殺傷力之改造手槍罪、同條例第十二條第四項未經許可持有子彈罪及同條
    例第十二條第二項未經許可出借子彈罪。起訴法條雖漏未引用槍砲彈藥刀械管制
    條例第十二條第二項之法條，惟起訴事實內，已載明甲○○向上訴人借得具殺傷
    力之制式子彈二顆等情，應認上訴人出借子彈二顆予甲○○之犯行部分業已起訴
    ；又如附表編號四所示子彈一顆，檢察官雖漏未起訴，惟上訴人係一次購得並持
    有前述多顆子彈，為實質上一罪，均為起訴效力所及，本院均得併予審理。上訴
    人一行為觸犯未經許可，持有可發射子彈具殺傷力之改造手槍罪及未經許可，持
    有子彈罪二罪，為想像競合犯，應從一重之未經許可持有可發射子彈具殺傷力之
    改造手槍罪處斷。其所犯未經許可持有可發射子彈具殺傷力之改造手槍罪及未經
    許可出借子彈罪二罪，犯意各別，行為不同，應分論併罰。又刑罰上所謂重行為
    吸收輕行為或高度行為吸收低度行為之吸收犯，必須是實質上一罪。上訴人未經
    許可持有子彈行為中，將部分子彈予以出借予甲○○，係另行起意，自非實質上
    一罪，因開始持有時，尚不知嗣後甲○○會向其借用，自不能以先前之未經許可
    持有子彈之輕行為為嗣後出借之重行為所吸收而不論未經許可持有子彈罪，附此
    明。又上訴人涉嫌另案於八十七年八月十五日在高雄市前鎮區鎮○○街，未經
    許可，持有具有殺傷力之德製８ＭＭ改造槍枝，當場經警在上訴人之身上查扣該
    槍枝，違反槍砲彈藥刀械管制條例之罪，已被台灣高等法院高雄分院判處罪刑
    ，已如上述。惟因該案距本案之犯罪時間八十九年五月間，相距一年九月，上訴
    人於本院審理中也供稱該案與本案無關係，顯然兩案並無實質上或裁判上一罪之
    關係，並此明。
四、附表編號六之子彈以外所查獲之上述手槍及子彈（附表編號一至五），係甲○○
    被查獲後帶刑警至上訴人之住處，刑警欲查詢上訴人是否確有借給甲○○該無殺
    傷力之手槍、及附表編號六之子彈，而刑警尚不知上訴人另外持有上述附表編號
    一至五之手槍及子彈時，上訴人主動供出，並由上訴人帶刑警至上訴人住處之頂
    樓水槽旁起出，也據證人即當場查獲之海山分局刑警乙○○於本院證稱屬實，已
    如上述。惟按裁判上一罪其一部犯罪既已因案被發覺，雖在檢察官或司法警察局
    訊問中被告陳述其未發覺之部分犯罪行為，並不符合刑法第六十二條之規定，不
    應認有自首之效力（最高法院七十三年二月廿一日、七十三年度第二次刑事庭會
    議決議（二））。上訴人同時持有附表所示之手槍、子彈，係一行為觸犯數罪名
    為想像競合犯，屬裁判上一罪，而持有附表編號六之子彈部分，既已先被發覺，
    則其事後於刑警發覺前主動供出其他附表編號一至五之槍、彈之行為，自不符合
    刑法第六十二條之自首要件。
五、原審據以論罪科刑，固非無見。惟查，上訴人未經許可，持有可發射子彈具殺傷
    力之改造手槍及子彈部分（即附表編號一至五），於犯罪被發覺前，主動向刑警
    乙○○供出，已如前述。按裁判上一罪其一部犯罪，已因案被發覺，雖在檢察官
    或司法警察局訊問中被告陳述其未發覺之部分犯罪行為，並不符合刑法第六十二
    條之規定，不應認有自首之效力（最高法院七十三年二月廿一日、七十三年度第
    二次刑事庭會議決議（二）參照）。上訴人同時持有槍、彈係一行為觸犯數罪名
    ，為想像競合犯屬裁判上一罪，而持有附表編號六之子彈部分，既已先被發覺，
    則其事後於刑警發覺前主動供出其他附表編號一至五之槍、彈之行為，雖不符合
    刑法第六十二條之自首要件，但員警對於上訴人自承另持有附表編號一至五之槍
    、彈部分，屬於自白，係因實質上及裁判上一罪之一部已被發覺之關係，並非員
    警已有合理之懷疑。原審竟以甲○○被查獲後，員警依甲○○之供述，對上訴人
    持有槍、彈，已有合理之懷疑，甲○○帶員警至上訴人住處所查獲之手槍一支及
    子彈十九顆，係上訴人於員警至其住處後才向員警自承持有槍、彈，應屬自白等
    情。然查，員警依甲○○之供述也僅知上訴人涉嫌持有如附表編號六之子彈及未
    具殺傷力之改造手槍一枝，尚不知其另持有其他具有殺傷力之改造手槍及子彈（
    如附表編號一至五），已據證人乙○○證稱屬實，已如上述，自不能推論上訴人
    持有借給甲○○之子彈外，合理懷疑涉嫌另持有具有殺傷力之改造手槍等，故上
    訴人未經許可，持有改造手槍等部分，係上訴人於員警未有懷疑前主動供出，從
    而原審此部分認定之事實即有未洽。被告上訴意旨主張此部分應成立自首云云，
    固無理由，惟原判決此部分既有可議，即應予撤銷改判。又依槍砲彈藥刀械管制
    條例第十八條第四項所定，犯該條例之罪，於偵查或審判中自白，並供述全部槍
    砲、彈藥、刀械之來源及去向，因而查獲或因而防止重大危害治安事件，得減輕
    或免除其刑。查上訴人雖於偵審中自白其持有槍、彈之事實，並供述其持有之槍
    、子彈係向真實姓名年籍不詳之溫姓男子所購買，然其自稱之藏放地點，因而起
    出槍彈，尚不合於該條項減輕或免除其刑之要件。爰審酌槍枝、子彈均屬高度危
    險之物品，非經主管機關許可不得擅自持有，以維社會大眾安全，上訴人未經許
    可，持有改造手槍、子彈，危害社會安全，影響社會治安，惟其犯後尚能自白持
    有槍、彈犯行，也未以該槍、彈供其他犯罪之用，及其品行、犯罪之動機、目的
    、手段、生活狀況、智識程度等刑法第五十七條應審酌之一切情狀，量處如主文
    第二項所示之刑，罰金部分並諭知易服勞役之折算標準。扣案如附表編號一至六
    所示之可發射子彈具有殺傷力之改造玩具手槍一支及具有殺傷力之制式、改造子
    彈，均屬違禁物，皆依刑法第三十八條第一項第一款之規定，宣告沒收。至於鑑
    定時已試射耗去之子彈三顆，已不具備子彈之完整結構，不宣告沒收。至於出借
    子彈部分，原審以其罪證明確，依槍砲彈藥刀械管制條例第十二條第二項、刑法
    第十一條前段、第四十二條第二項、第三十八條第一項第一款，罰金罰鍰提高標
    準條例第二條，現行法規所定貨幣單位折算新台幣條例第二條之規定，並審酌其
    將子彈出借，危害社會安全，影響社會治安，惟鑑於其犯後尚能警、偵訊中自白
    出借子彈犯行，及其品行、犯罪之動機、目的、手段、生活狀況、智識程度等一
    切情狀，量處有期徒刑捌月，併科罰金新臺幣肆萬元，罰金如易服勞役，以銀元
    佰元即新臺幣玖佰元折算壹日；扣案如附表編號六所示之子彈，係違禁物，依
    法宣告沒收。認事用法及量刑，核無不當。被告此部分上訴意旨否認犯罪，指摘
    原判決不當，非有理由，應予駁回。撤銷改判及上訴駁回部分，並定其應執行之
    刑，如主文第四項所示，罰金部分並諭知易服勞役折算之標準。
六、又保安處分係對受處分人將來之危險性所為拘束其身體、自由等之處置，以達教
    化與治療之目的，為刑罰之補充制度。本諸法治國家保障人權之原理及刑法之保
    護作用，其法律規定之內容，應受比例原則之規範，使保安處分之宣告，與行為
    人所為行為之嚴重性、行為人所表現之危險性，及對於行為人未來行為之期待性
    相當。查修正後之槍砲彈藥刀械管制條例第十九條第一項規定：「犯第七條、第
    八條、第十條、第十一條、第十二條第一項至第三項、第十三條第一項至第三項
    之罪，經判處有期徒刑者，應於刑之執行完畢或赦免後，令入勞動場所，強制工
    作，其期間為三年。」此項規定不問對行為人有無預防矯治其社會危險性之必要
    ，一律宣付強制工作三年，限制其中不具社會危險性之受處分人之身體、自由部
    分，其所採措施與所欲達成預防矯治之目的及所需程度，不合憲法第二十三條所
    定之比例原則。犯上開條例第十九條第一項所定之罪，不問對行為人有無預防矯
    治其社會危險性之必要，一律宣付強制工作三年之部分，業經司法院大法官會議
    釋字第四七一號解釋認為自公布之日起不予適用。犯該條例第十九條第一項所列
    舉之罪，依個案情節符合比例原則部分，固應適用該條例宣告保安處分；至不符
    合部分而應宣告保安處分者，則仍由法院斟酌刑法第九十條第一項規定之要件，
    依職權為之。則審酌被告應否令入勞動處所強制工作，自應由被告行為之嚴重性
    、所表現之危險性及對其未來行為之期待性等層面觀之。惟經本院審理結果，認
    上訴人所犯係槍砲彈藥刀械管制條例第十一條第四項及第十二條第二項之罪，本
    應依同條例第十九條第一項規定，令入勞動場所強制工作三年，然其雖未經許可
    ，持有可發射子彈具有殺傷力之槍枝一枝，又未經許可，出借子彈二顆，然扣案
    之手槍、子彈並未查獲持以涉及其他犯罪，且上訴人係自白持有手槍並帶同刑警
    查獲附表編號一至五之手槍、子彈。其經此次科刑教訓，當知所警惕，則依其所
    犯未經許可，持有槍枝及出借子彈犯行之嚴重性、行為人所表現之危險性及對於
    行為人未來行為之期待性等綜合以觀，尚難認有預防矯治其社會危險性，而依槍
    砲彈藥刀械管制條例第十九條第一項宣告強制工作之必要，也難認其有犯罪之習
    慣或以犯罪為常業或因遊蕩或懶惰成習而犯罪，亦不符合刑法第九十條第一項規
    定之情形，爰不另為強制工作之宣告，併此敘明。
據上論斷，應依刑事訴訟法第三百六十八條、第三百六十九條第一項前段、第三百六
十四條、第二百九十九條第一項前段、槍砲彈藥刀械管制條第十一條第四項、第十二
條第四項，刑法第十一條前段、第五十五條、第五十一條第五款、第七款、第四十二
條第二項、第三十八條第一項第一款，罰金罰鍰提高標準條例第二條，現行法規所定
貨幣單位折算新台幣條例第二條，判決如主文。
本案經檢察官林炳雄到庭執行職務。
中      華      民      國      九十      年      四      月    十九    日
                              臺灣高等法院刑事第三庭
                                  審判長法  官  張  連  財
                                        法  官  張  傳  栗
                                        法  官  李  英  勇
右正本證明與原本無異。
如不服本判決應於收受送達後十日內向本院提出上訴書狀，其未敘述上訴之理由者並
得於提起上訴後十日內向本院補提理由書（均須按他造當事人之人數附繕本）。
                                        書記官  初  玲  玲
中      華      民      國      九十      年      四      月    二十  日
附錄：本案論罪科刑法條全文
槍砲彈藥刀械管制條例第十一條：
未經許可，製造、販賣或運輸第四條第一項第一款所稱其他可發射金屬或
子彈具有殺傷力之各式槍砲者，處五年以上有期徒刑，併科新臺幣一千萬
元以下罰金。
未經許可，轉讓、出租或出借前項所列槍砲者，處三年以上十年以下有期
徒刑，併科新臺幣七百萬元以下罰金。
意圖供自己或他人犯罪之用，而犯前二項之罪者，處無期徒刑或七年以上
有期徒刑，併科新臺幣一千萬元以下罰金。
未經許可，持有、寄藏或意圖販賣而陳列第一項所列槍砲者，處一年以上
七年以下有期徒刑，併科新臺幣七百萬元以下罰金。
第一項至第三項之未遂犯罰之。
槍砲彈藥刀械管制條例第十二條
未經許可，製造、販賣或運輸子彈者，處一年以上七年以下有期徒刑，併科新臺幣五
百萬元以下罰金。
未經許可，轉讓、出租或出借子彈者，處六月以上五年以下有期徒刑，併科新臺幣三
百萬元以下罰金。
意圖供自己或他人犯罪之用，而犯前二項之罪，處三年以上十年以下有期徒刑，併科
新臺幣七百萬元以下罰金。
未經許可，持有、寄藏或意圖販賣而陳列子彈者，處五年以下有期徒刑，併科新臺幣
三百萬元以下罰金。
第一項至第三項之未遂犯罰之。
附表：
┌──┬────────┬───┬───────┬────────────
│編號│ 物品名稱       │數量  │  查獲時持有人│          備註
│    │                │      │              │
├──┼────────┼───┼───────┼────────────
│一  │ ＰＰＫ德制八厘 │一支  │  丙○○      │ 槍枝管制編號：一一○
│    │ 米改造玩具手槍 │      │              │ 0000000
│    │ （含彈匣）     │      │              │
├──┼────────┼───┼───────┼────────────
│二  │制式口徑九ＭＭ  │四顆  │  丙○○      │
│    │子彈            │      │              │
├──┼────────┼───┼───────┼────────────
│三  │制式口徑零點三  │一顆  │  丙○○      │ 彈底標記為Ｇ‧Ｆ‧Ｌ‧
│    │八吋半自動手槍  │      │              │ ３８０  ＡＵＴＯ
│    │子彈            │      │              │
├──┼────────┼───┼───────┼────────────
│四  │由制式口徑九Ｍ  │一顆  │  丙○○      │彈殼約與零點三八吋子彈殼
│    │Ｍ子彈將彈殼截  │      │              │同長、彈底標記為ＡＰ  ９
│    │短而成之子彈    │      │              │ｍｍ  ＬＵＧＥＲ
│    │                │      │              │（起訴書漏載）
├──┼────────┼───┼───────┼────────────
│五  │玩具子彈改造而成│十顆  │  丙○○      │另有三顆已於鑑定時擊發，
│    │具殺傷力子彈    │      │              │已不具備子彈完整結構；另
│    │                │      │              │一顆經鑑定認不具殺傷力。
│    │                │      │              │均不宣告沒收。
├──┼────────┼───┼───────┼────────────
│六  │制式口徑九ＭＭ子│二顆  │  甲○○      │
│    │彈              │      │              │
└──┴────────┴───┴───────┴────────────


司法院資訊處製作；財團法人民間司法改革基金會備份。
